【裁判字號】    99,交聲,473
【裁判日期】    990325
【裁判案由】    聲明異議
【裁判全文】
臺灣高雄地方法院交通事件裁定         99年度交聲字第473號
原處分機關  高雄市政府交通局
異  議  人  甲○○
上列受處分人因聲明異議案件，對於高雄市政府交通局99年2 月
24日所為之處分（原處分：高市交裁字第裁32-B00000000號），
聲明異議，本院裁定如下：
    主  文
異議駁回。
    理  由
一、原處分意旨略以：異議人即受處分人甲○○於民國98年8 月
    13日23時10分，駕駛車號ZG-1612 號自用小客車（直行高雄
    市○○路），行經設有閃光黃燈之高雄市○○路、鼎強街口
    ，因「未依號誌指示減速慢行」之交通違規，經警舉發，並
    填製違反道路交通管理事件通知單，嗣異議人接獲通知單不
    服舉發，提出申訴，經原處分機關函請舉發單位調查結果，
    仍認前開違規行為明確，原處分機關乃於99年2 月24日依道
    路交通管理處罰條例第44條第1 項第5 款裁處罰鍰新臺幣（
    下同）600 元。
二、異議人則以：異議當時行駛於設有閃光黃燈之交岔路口前，
    已依規定減速慢行，不能僅因本件車禍發生，即認異議人未
    減速慢行，是原處分機關為上開裁罰，顯有違誤，為此聲明
    異議，請求撤銷原處分云云。
三、按汽車駕駛人未依號誌指示減速慢行，處新臺幣600 元以上
    1800元以下罰鍰，道路交通管理處罰條例第44條第1 項第5
    款，定有明文。又閃光黃燈表示「警告」，車輛應減速接近
    ，注意安全，小心通過；且汽車行駛經交岔路口，其行進、
    轉彎，應遵守燈光號誌之指示，道路交通標誌標線號誌設置
    規則第211 條第1 項第1 款、道路交通安全規則第102 條第
    1 項第1 款分別定有明文。經查：
  (一)異議人即受處分人甲○○於98年8 月13日23時10分，駕駛車
    號ZG-1612 號自用小客車（直行高雄市○○路），行經設有
    閃光黃燈之高雄市○○路、鼎強街口，與直行金鼎路之駕駛
    車號0288-XP 號自用小客車之劉孟菱發生交通事故之事實，
    及舉發單位到場處理上開交通事故，並舉發異議人有未依號
    誌指示減速慢行之交通違規，經異議人提出申訴後，原處分
    機關仍於99年2 月24日依道路交通管理處罰條例第44條第1
    項第5 款裁處異議人罰鍰600 元之事實，為原處分機關及異
    議人所不爭執，並有高雄市政府交通局對違反道路交通管理
    事件不服裁決聲明異議案移送書、聲明異議狀、高雄市政府
    交通局違反道路交通管理事件裁決書、高雄市政府警察察交
    通警察大隊道路交通事故現場圖、調查報告表（一）（二）
    、甲○○、劉孟菱現場談話紀錄表各1 份、照片12張，附卷
    可稽，堪認為真實。
  (二)異議人雖辯稱：當時已有減速慢行云云，惟查：異議人當時
    所行經之高雄市○○路速限為每小時50公里，異議人行經當
    地之時間為98年8 月13日23時10分，及異議人以時速40公里
    行經該處等情，有高雄市政府警察察交通警察大隊調查報告
    表（一）、甲○○現場談話紀錄表各1 份（見本院卷第28頁
    正面、第30頁正背面）可查，足以認定。則異議人於深夜23
    時10分，行經設有閃光黃燈之上揭路口，竟仍以接近速限時
    速50公里之時速40公里行駛，依一般經驗法則，異議人應無
    可能於他人通過該路口，及時反應，並為適當處理。是異議
    人未依「表示『警告』，車輛應減速接近，注意安全，小心
    通過」之閃光黃燈號誌指示減速慢行之事實，堪以認定。
四、綜上所述，異議人確有上揭違規行為無訛。原處分機關依道
    路交通管理處罰條例第44條第1 項第5 款裁處罰鍰600 元，
    核無違誤。異議人聲明異議，為無理由，應予駁回。
據上論斷，應依道路交通案件處理辦法第19條，裁定如主文。
中    華    民    國    99    年    3     月    25    日
                  交通法庭      法  官  施盈志
以上正本證明與原本無異。
如不服本裁定應於送達後5日內向本院提出抗告狀。
中    華    民    國    99    年    3     月    25    日
                                書記官  林雅婷

司法院資訊處製作；財團法人民間司法改革基金會備份。
